【裁判字號】    97,上訴,859
【裁判日期】    970603
【裁判案由】    違反槍砲彈藥刀械管制條例
【裁判全文】
臺灣高等法院臺中分院刑事判決         97年度上訴字第859號
上  訴  人
即  被  告  甲○○
選任辯護人  曹宗彝律師
            洪毓良律師
上列上訴人因違反槍砲彈藥刀械管制條例案件，不服臺灣臺中地
方法院96年度訴字第4345號中華民國97年3月4日第一審判決（起
訴案號：臺灣臺中地方法院檢察署96年度偵字第23232號），提
起上訴，本院判決如下：
    主  文
上訴駁回。
    事實及理由
一、本案經本院審理結果，認第一審判決認事用法及量刑均無不
    當，應予維持，並引用第一審判決書記載之事實、證據及理
    由（如附件） 。
二、上訴人即被告（下稱被告）甲○○於本院辯稱：伊所持有之
    上開2支槍枝均無法擊發，因伊當初買槍的時候，有看到出
    賣人試射，但沒有擊發云云。惟查，被告於警詢、偵查及原
    審，對於其持有上開2支具有殺傷力之改造槍枝一事均坦白
    承認，且在偵查中及原審訊問、審理時，亦均有選任辯護人
    在場為其辯護，仍均為認罪之表示，甚且於本案上訴狀中，
    亦未為上開爭執，嗣於本院始以上詞置辯，已有可疑。再查
    ，被告供稱：伊購買上開槍枝之目的，是因伊向地下錢莊借
    錢，怕對方討債，所以才以三萬元買槍以便防身等語，則其
    何以要花費三萬元之代價，購得根本無法擊發之槍枝？且既
    無法擊發，又何以防身？被告嗣又辯稱：伊只想嚇嚇他們而
    已云云，惟若僅是要嚇嚇地下錢莊之人，其大可購買外型看
    似真槍之玩具槍即可，如此僅花費數百元至多數千元即可，
    何以要花費三萬元之高價購槍？尤其被告當時應是債務陷於
    窘境，始會向地下錢莊借款，並無力還款，則其何以要花三
    萬元高價購買2支無法擊發之槍枝，此實令人無法理解，所
    辯顯悖於常理，應係畏罪卸責之詞，自不足採信。另查，上
    開2支槍枝於甫被查獲時，經桃園縣政府警察局鑑識課人員
    初步檢視結果，其槍枝大部結構完整、槍管暢通、槍枝具擊
    發機構，並可發揮功能，依據內政部警政署刑事警察局九十
    五年一至四月針對456枝送鑑槍枝統計結果，具上開情況，
    後經鑑定結果具殺傷力之槍枝為449枝，比例約98.5%，而認
    本件扣案之2支槍枝為管制槍枝的可能性較大，有該局槍枝
    初步檢視報告表附卷（偵卷第33頁）可稽，之後再經內政部
    警政署刑事警察局以性能檢驗法、試射法鑑定結果，認其中
    1支（槍枝管制編號0000000000）係改造手槍，由仿BERETTA
    廠M9型半自動手槍製造之槍枝，換裝土造金屬槍管而成，擊
    發功能正常，可供擊發適用子彈使用，認具殺傷力，另1支
    （槍枝管制編號0000000000）亦係改造手槍，由仿BERETTA
    廠84型半自動手槍製造之槍枝，換裝土造金屬槍管而成，擊
    發功能正常，可供擊發適用子彈使用，認具殺傷力，有內政
    部警政署刑事警察局96年11月9日刑鑑字第0960154 531號槍
    彈鑑定書附卷（偵卷第124頁）可佐，足認上開扣案之2支槍
    枝均具有殺傷力，核與被告先前之自白相符，復有2支槍枝
    扣案可證，本案事證已臻明確，選任辯護人請求再將扣案之
    2支槍枝送驗，核無必要，附此敘明。
三、被告上訴意旨另以：伊年輕識淺，因恐遭地下錢莊討債而有
    危害安全之虞，乃持有手槍防身，且未使用，自無何危害治
    安之行為，原審量刑過重，請撤銷原判決，改以較輕刑度等
    語，指摘原判決不當。惟按「量刑輕重係屬事實審法院得依
    職權自由裁量之事項，苟已斟酌刑法第57條各款所列情狀而
    未逾越法定刑度，不得遽指為違法（最高法院72年度台上字
    第6696號、75年度台上字第7033號判例要旨參照）；且在同
    一犯罪事實與情節，如別無其他加重或減輕之原因，下級審
    量定之刑，亦無過重或失輕之不當情形，則上級審法院對下
    級審法院之職權行使，原則上應予尊重（最高法院85年度台
    上字第2446號裁判意旨參照）。本件原審審酌被告年輕力壯
    ，竟無視法律之禁止，於此社會治安日益惡化之際，猶持有
    本案具有殺傷力之槍枝，危害社會治安非微，且其持有之槍
    枝數量為2支，並考量被告持有扣案槍枝之期間僅數日，再
    考其犯行對社會安全秩序之影響，暨犯後坦承犯行，態度良
    好等一切情狀，量處有期徒刑三年六月，併科罰金新臺幣十
    五萬元，並諭知罰金如易服勞役之折算標準，並未逾越法定
    刑度，亦無失衡偏重之情形，核無不當，被告上訴請求從輕
    量刑，自無理由，應予駁回。
四、據上論斷，應依刑事訴訟法第三百七十三條、第三百六十八
    條，判決如主文。
本案經檢察官乙○○到庭執行職務。
中    華    民    國    97    年    6    月    3      日
            刑事第十庭  審判長法  官  林  照  明
                              法  官  蔡  名  曜
                              法  官  郭  瑞  祥
上列正本證明與原本無異。
如不服本判決應於收受送達後十日內向本院提出上訴書狀，其未
敘述上訴之理由者並得於提起上訴後十日內向本院補提理由書（
須附繕本）。
                              書記官  李  妍  嬅
中    華    民    國    97    年    6     月    3     日


司法院資訊處製作；財團法人民間司法改革基金會備份。
